【裁判字號】    89,訴,1234
【裁判日期】    891229
【裁判案由】    侵權行為損害賠償
【裁判全文】
臺灣彰化地方法院民事判決  八十九年度訴字第一二三四號
    原      告  甲○○
    被      告  乙○○
右當事人間請求侵權行為損害賠償事件，本院判決如左：
    主      文
被告等應連帶給付原告新臺幣伍萬仟零貳拾元及自民國八十九年三月八日起至清償
日止按年利率百分之五計算之利息。
原告其餘之訴駁回。
訴訟費用由被告負擔十分之一，其餘由原告負擔。
本判決第一項於原告以新台幣貳萬元為被告供擔保後，得假執行。
原告其餘假執行之聲請駁回。
    事      實
甲、原告方面：
  一、聲明：求為判決：(一)被告應給付原告新台幣（下同）五十萬五千零二十元及自
      起訴狀繕本送達翌日起至清償日止，按年利率百分之五計算之利息；(二)原告願
      供擔保請准宣告假執行。
  二、陳述：兩造係夫妻關係（已於民國八十八年九月九日經本院以八十八年度婚字
      第一六八號判決離婚），被告於八十八年四月六日上午九時許，在彰化縣福興
      鄉○○村○○街一八０號住處因細故與原告發生口角，被告竟基於傷害之故意
      ，以手毆打原告之臉頰，致原告因而受有左口角黏膜擦傷、左耳外耳炎並左側
      感音性聽障等傷害，於原告之母到達後，原告欲上樓拿取物品，仍出手拉扯原
      告頭髮，並以不堪入耳之三字經辱罵原告母親，態度相當惡劣，非但否認毆打
      原告，並辯稱原告係因車禍而受傷，且欲在他家鬧自殺，被告毆打原告之時，
      原告已懷有身孕四個多月，受傷後曾多次前往婦產科就診，被告係於二樓樓梯
      處毆打原告，完全未念及原告有身孕，如不小心跌下樓梯將危及胎兒，並出手
      拉原告頭髮及辱罵原告之母，其行為對原告所造成心理上之傷害較身體上之傷
      害更深，被告嗣後不但未加悔悟，於原告返家拿取嬰兒用品時，再對原告為暴
      力行為，將原告與妹妹所駕駛之汽車輪胎予以破壞，原告精神上所受之痛苦實
      非金錢所得彌補，為此請求被告賠償醫藥費五千零二十元及精神慰藉金五十萬
      元。
  三、證據：提出醫藥費單據十八紙、診斷證明書二紙等影本為證。
乙、被告方面：
  一、聲明：原告之訴及假執行之聲請均駁回。
  二、陳述：當天確實有發生拉扯，願意賠償原告醫藥費。
丙、依職權調閱本院八十九年度易字第二四八號傷害案卷宗。
    理      由
一、本件原告起訴主張：兩造係夫妻關係（已於民國八十八年九月九日經本院以八十
    八年度婚字第一六八號判決離婚），被告於八十八年四月六日上午九時許，在彰
    化縣福興鄉○○村○○街一八０號住處因細故與原告發生口角，被告竟基於傷害
    之故意，以手毆打原告之臉頰，致原告因而受有左口角黏膜擦傷、左耳外耳炎並
    左側感音性聽障等傷害，原告當時已懷有身孕四個多月，受傷後曾多次前往婦產
    科就診，且被告於原告之母到達後，亦以手拉扯原告頭髮，並以不堪入耳之三字
    經辱罵原告母親，態度相當惡劣，原告精神上所受之痛苦甚大，為此請求被告賠
    償醫藥費五千零二十元及精神慰藉金五十萬元等情。被告則以：當天確實有發生
    拉扯，願意賠償原告醫藥費等與置辯。
二、原告主張之右揭事實，已據提出診斷證明書及醫藥費單據為證，被告雖辯稱當天
    僅發生拉扯之行為，惟被告因本次傷害之犯行，業經本院判處拘役三十日確定在
    案，亦經本院調閱八十九年度易字第二四八號過失傷害卷核閱屬實，是原告之主
    張堪信為真。
三、查本件原告主張依民法第一百八十四條第一項前段、第一百九十五條第一項之規
    定，訴請被告給付醫藥費及非財產上之損害賠償，醫藥費用部分：依原告提出之
    醫藥費單據，其中二紙共計二千元為申請診斷證明書之費用，非因侵權行為所生
    財產上之損害，不得請求賠償（六十六年八月十六日第六次民庭會議決議參照）
    ，應予扣除，因此原告得請求之醫藥費用為三千零二十元；非財產上之損害請求
    賠償五十萬元部分：本院審酌被告僅毆打原告一巴掌（此經原告於刑事審理中所
    自承，見刑事案卷八十九年三月七日訊問筆錄第十八頁），雖有故意傷害他人之
    惡性，惟原告所受傷害僅為左口角黏膜擦傷、左耳外耳炎並左側感音性聽障等傷
    害，尚非嚴重，然當時原告已懷有身孕，較為危險，被告仍然出手實屬不該，及
    原告告分別為高中及國中畢業，原告無工作收入，被告在家中開設之塑膠工廠工
    作，每月收入二萬元之社會地位、經濟能力等，認原告得請求之非財產損害應以
    五萬元為相當。綜上所述，原告得向被告請求之損害賠償額，總計為五萬三千零
    二十元。
四、從而，原告依侵權行為請求被告給付五萬三千零二十元，即有理由，應予准許，
    逾此部分之請求則無理由，應予駁回。
五、原告陳明願供擔保，聲請宣告假執行，經核其勝訴部份，核無不合，爰酌定相當
    之擔保金額宣告之准許，併此敘明。
六、結論：本件原告之訴為一部有理由、一部無理由，依民事訴訟法第三百九十條第
    二項、第七十九條但書，判決如主文。
中      華      民      國    八十九    年     十二     月    二十九    日
                                        民事第一庭
~B法      官  黃倩玲
右為正本係照原本作成。
如不服本判決，應於判決送達後二十日內向本院提出上訴狀。
~B法院書記官  彭月美
中      華      民      國    八十九    年     十二     月    二十九    日


司法院資訊處製作；財團法人民間司法改革基金會備份。
